【裁判字號】    99,交聲,887
【裁判日期】    990315
【裁判案由】    聲明異議
【裁判全文】
臺灣臺中地方法院交通事件裁定         99年度交聲字第887號
原處分機關  交通部公路總局臺中區監理所臺中市監理站
異  議  人  甲○○
即受處分人
上列異議人即受處分人因違反道路交通管理處罰條例案件，對於
交通部公路總局臺中區監理所臺中市監理站中華民國99年2月23
日裁監稽違字第裁61-HD0000000號所為之裁決處分 (原舉發案號
：中縣警交字第HD0000000號)，聲明異議，本院裁定如下：
    主  文
異議駁回。
    理  由
一、原處分意旨略以：異議人即受處分人(下稱受處分人)甲○○
    於民國99年2月6日上午10時25分許，騎乘車牌號碼XM8-891
    號重型機車，行經臺中縣大里市立元一橋與甲堤南路口之設
    有燈光號誌管制之交岔路口處，因「闖紅燈 (立元一橋西往
    東直行)」之違規，經臺中縣警察局霧峰分局十九甲派出所
    警員依違反道路交通管理處罰條例第53條第1項以中縣警交
    字第HD0000000號舉發違反道路交通管理事件通知單當場舉
    發，受處分人逾應到案期限，本站於99年2月23日以裁監稽
    違字第裁61-HD0000000號裁決書，裁處罰鍰新臺幣(下同)2,
    700元，並依同條例第63條第1項第3款規定記違規點數3點等
    語。
二、受處分人聲明異議意旨略以：伊是99年2月6日違規，依舉發
    違反道路交通管理事件通知單注意事項第2點記載，5日後才
    能繳款，又適逢過年期間，原處分機關連放9天年假，伊99
    年2月22日需要上班，故於同年2月23日請假至原處分機關繳
    納，惟原處分機關說伊已逾期，原處分機關應延期幾日，以
    示公平云云。
三、按道路交通管理處罰條例所稱之汽車，包括機器腳踏車，道
    路交通管理處罰條例第3條第8款定有明文。次按汽車駕駛人
    ，行經有燈光號誌管制之交岔路口闖紅燈者，處1,800元以
    上5,400元以下罰鍰；又汽車駕駛人有前開規定之情形者，
    除依該條處罰鍰外，並予記違規點數3點，道路交通管理處
    罰條例第53條第1項、第63條第1項第3款分別定有明文。再
    依違反道路交通管理事件統一裁罰基準表，機器腳踏車駕駛
    人，行經有燈光號誌管制之交岔路口闖紅燈，期限內繳納或
    到案聽候裁決者，處罰鍰1,800元，逾越應到案期限30日以
    內，繳納罰鍰或到案聽候裁決者，處罰鍰2,700元。經查：
(一)按行為人有本條例之情形者，應填製舉發違反道路交通管理
    事件通知單，並於被通知人欄予以勾記，其通知聯依下列規
    定辦理：一當場舉發者，應填記駕駛人或行為人姓名、性別
    、出生年月日、地址、身分證統一編號及車主姓名、地址、
    車牌號碼、車輛種類。被查獲之駕駛人或行為人為受處分人
    時，應於填記通知單後將通知聯交付該駕駛人或行為人簽名
    或蓋章收受之；交通勤務警察或依法令執行交通稽查任務人
    員依前項規定舉發時，應告知駕駛人或行為人之違規行為及
    違反之法規。又填製通知單，應就其違反行為簡要明確記載
    於違規事實欄內，並記明其違反條款及應到案處所；應到案
    日期應距舉發日15日，違反道路交通管理事件統一裁罰基準
    及處理細則第11條項第1款、第2項、第13條第1項、第15條
    前段分別定有明文。本件受處分人甲○○於99年2月6日上午
    10時25分許，騎乘車牌號碼XM8-891號重型機車，行經臺中
    縣大里市立元一橋與甲堤南路口之設有燈光號誌管制之交岔
    路口處，因「闖紅燈(立元一橋西往東直行)」之違規，經臺
    中縣警察局霧峰分局十九甲派出所警員依違反道路交通管理
    處罰條例第53條第1項規定，以中縣警交字第HD0000000號舉
    發違反道路交通管理事件通知單填具駕駛人即受處分人姓名
    、性別、出生年月日、地址、身分證統一編號、駕駛之車輛
    種類、車牌號碼、違規時間、違規地點、違規事實、舉發違
    反法條、應到案日期(99年2月21日前)、應到案處所(臺中監
    理站)，並於該通知單左上角「得採網際網路、語音轉帳、
    郵繳或向委託代收之機構繳納罰鍰」欄打勾，當場製單舉發
    ，並將通知聯交付受處分人簽名收受之事實，有該舉發違反
    道路交通管理事件通知單通知聯、移送聯各1紙在卷可參，
    並為受處分人於具狀聲明異議時所不否認，堪認受處分人上
    揭違規行為屬實，且本件舉發違反道路交通管理事件通知單
    製單已合法送達於受處分人。
(二)受處分人雖以前揭情詞置辯，惟按本條例所定罰鍰之處罰，
    受處罰人接獲違反道路交通管理事件通知單後，於15日內得
    不經裁決，逕依第92條第3項之罰鍰基準規定，向指定之處
    所繳納結案；不服舉發事實者，應於15日內，向處罰機關陳
    述意見；其不依通知所定期限前往指定處所聽候裁決，且未
    依規定期限繳納罰鍰結案或向處罰機關陳述意見者，處罰機
    關得逕行裁決之，道路交通管理處罰條例第9條第1項定有明
    文。本件舉發違反道路交通管理事件通知單，既經舉發警員
    於其上載明應到案日期為99年2月21日、應到案處所為臺中
    監理站，並於左上角勾選繳款方式為「得採網際網路、語音
    轉帳、郵繳或向委託代收之機構繳納罰鍰聽候裁決」，已明
    確載明受處分人應到案之日期、處所，且該通知單之注意事
    項欄內亦載明「2.本單經勾記『得採網際網路、語音轉帳、
    郵繳或向委託代收之機構繳納罰鍰聽候裁決』者，得依本單
    背面列印之罰鍰繳納方式向代收機構繳納罰鍰，或逕向應到
    案處所自動繳納。逾應到案日期，不得向代收罰鍰之金融機
    構繳納，但郵局不在此限；當場舉發案件得於5日後至郵局
    繳納；代收機構得酌收手續費。」、「5.應到案期限末日為
    星期日、國定假日或其他休息日時，以休息日之次日代之。
    」等語，該通知單關於罰鍰繳納方式記載明確，並無任何可
    能導致受處分人誤認之處，是受處分人既對舉發之違規事實
    並無不服，其繳納罰鍰之方式，除至親自至原處分機關繳款
    外，尚得選擇至便利超商、郵局、或以網際網路、電話語音
    繳納罰鍰等多種管道。易言之，縱因逢國定假日或其他休息
    日，無法至原處分機關繳納罰鍰，尚有郵局、網路、便利超
    商或電話語音等四種繳款方式可採行，受處分人捨此不為，
    未於99年2月22日(因應到案日期99年2月21日為星期假日之
    休息日，順延至次日即99年2月22日)之應到案期限內繳納罰
    鍰，遲至同年2月23日始前往於原處分機關繳納，其逾越應
    到案期限自屬可歸責於其自己之事由，受處分人上開所辯，
    洵無可取。
四、綜上所述，受處分人駕駛上開車輛於上述時、地闖紅燈之違
    規行為，應堪認定。原處分機關援引前揭道路交通管理處罰
    條例第53條第1項、第63條第1項第3款及違反道路交通管理
    事件統一裁罰基準表之規定，裁處受處分人罰鍰2,700元，
    並記違規點數3點，核無違誤，受處分人執上開事由指摘原
    處分不當，求予撤銷，為無理由，應予駁回。
五、依道路交通管理處罰條例第87條第2項，道路交通案件處理
    辦法第19條，裁定如主文。
中    華    民    國    99    年    3     月    15    日
                  交通法庭    法  官  簡芳潔
以上正本證明與原本無異。
如不服本裁定，應於收受送達後5日內向本院提出抗告狀。（應
附繕本）
                              書記官  呂苗澂
中    華    民    國    99    年    3    月     15    日

司法院資訊處製作；財團法人民間司法改革基金會備份。
